臺灣高等法院臺中分院刑事裁定
110年度侵上訴字第87號

上  訴  人  
即  被  告  洪俊輝



選任辯護人  王品懿律師（法扶律師）
上列被告因妨害性自主罪等上訴案件，本院裁定如下：
    主  文
甲○○羈押期間，自中華民國111年1月3日起，延長貳月。
    理  由
一、上訴人即被告甲○○（下稱被告）因犯刑法第321條第1項第1
    款、第2款之毀越門扇侵入住宅竊盜罪及同法第332條第2項
    第2款之強盜強制性交罪，前經本院訊問後，認為其犯罪嫌
    疑重大，有刑事訴訟法第101條第1項第3款、同法第101條之
    1第1項第5款之情形，非予羈押，顯難進行審判，於民國110
    年8月3日執行羈押，並自110年11月3日起延長羈押2月，至1
    10年11月2日止，第一次延長羈押期間即將屆滿。
二、經查：
  ㈠被告犯刑法第321條第1項第1款、第2款之毀越門扇侵入住宅
    竊盜罪及同法第332條第2項第2款之強盜強制性交罪，經原
    審判處執行刑為有期徒刑16年10月，被告上訴後，業經本院
    於110年10月26日判決駁回上訴，其犯罪嫌疑確屬重大。又
    被告所犯之刑法第332條第2項第2款之強盜強制性交罪是法
    定刑為10年以上有期徒刑之罪，衡情面臨重罪之訴追或遭判
    處重刑者，常伴有逃亡之高度可能性，此為趨吉避凶、脫免
    刑責、不甘受罰之基本人性，實有相當理由足認被告將來面
    臨重罪之審判或重刑之處罰，恐有逃匿以規避審判程序進行
    及刑罰執行之虞，有相當理由認為被告有逃亡之虞，而具有
    刑事訴訟法第101條第1項第3款之羈押原因。又被告已有多
    次竊盜罪之前案紀錄，有臺灣高等法院被告前案紀錄表可稽
    ，本案被告又再犯刑法第321條第1項第1款、第2款之毀越門
    扇、侵入住宅竊盜罪，足認其有反覆實施竊盜犯行之可能，
    而有刑事訴訟法第101條之1第1項第5款之羈押原因。
　㈡被告雖表示：這件案子已經審理1年多，要說反覆實施犯罪，
    我就不會承認竊盜罪，另外一條是被害人的陳述就判我重刑
    。過年快到了，我也跟我老婆在兩週前於看守所公證，她家
    人希望可以宴客，我自己本身腳也需要就醫，脊椎也受傷要
    開刀處理等語；及選任辯護人雖表示：被告這個案子審理1
    年多以來都是由被告現在的妻子負擔被告的生活花費，被告
    現在年紀也非常大，16年的徒刑，被告未來的人生可能都在
    監獄度過，被告表示其出來是希望給其配偶一個交待，給她
    一個體面的婚禮。被告對於本案及另案毒品都是積極面對，
    沒有不到的庭的記錄，被告的脊椎及腳骨釘問題，其一直向
    監所反應，因為疫情無法到外面就醫，被告的經濟及家中的
    情況，不可能讓被告逃亡，其有固定住所，希望可以讓被告
    交保等語。經查，被告犯後固坦承竊盜犯行，然此僅屬 被
    告犯罪後之態度，尚難據此即認其已無羈押之原因或無羈押
    之必要；又被告經原審判處應執行有期徒刑16年10月之重刑
    ，並經本院駁回其上訴，而目前實務上，國內尚有家人，並
    有固定住居所情況下，仍不顧事業、財產及親人而棄保潛逃
    ，致案件無法續行或執行之情事，所在多有，無從擔保其日
    後不會逃匿以規避後續審判之進行及刑罰之執行，是被告及
    辯護人以前揭理由，主張本案無延長羈押之必要，尚無可採
    。承上所述，被告之羈押期間即將屆滿，其羈押原因仍然存
    在，本院斟酌被告犯罪情節，及其所涉犯罪事實對社會侵犯
    之危害性及刑罰權遂行之公益與被告人身自由之私益，兩相
    利益衡量後，本院認對被告為羈押處分乃合乎比例原則，而
    有繼續羈押之必要，應自111年1月3日起，再延長羈押2月。
三、依刑事訴訟法第108條第1項、第5項，裁定如主文。　　
中　　華　　民　　國　　110 　年　　12　　月　　20　　日
            刑事第十一庭　  審判長法　官　張意聰
                                  法　官　周瑞芬
                                  法　官　陳慧珊
以上正本證明與原本無異。
如不服本裁定，得於收受送達後五日內向本院提出抗告書狀（須
附繕本）。因疫情而遲誤不變期間，得向法院聲請回復原狀。

                                  書記官  李淑芬
　　　　　　　　　　　　　　　　　
中　　華　　民　　國　　110 　年　　12　　月　　20　　日